# 请教陈版，关于新准则下的因客户的客户确认收货视为风险转移的收入确认问题。

提问人：nsail 时间：2019-01-08 10:57:41
请教陈版及各位前辈，请教一个关于收入准则的问题，还请不吝赐教。
甲公司拟 IPO，甲销售一般实物商品，与客户乙约定，相关商品经与客户乙的客户丙安装调试完成后视为乙验收通过，甲乙的销售合同无法合理预计丙安装调试的时点。货物在乙方工厂装配并运至丙方现场安装 1 个月内支付30%（一阶段），调试完成后 1 个月内支付 10%（二阶段）， 500 小时试运行后 1 个月内支付 15%（三阶段），试运行 6 个月后支付10%（四阶段），剩余 10%为质保（五阶段），质保金于试运行后 5 年后支付。
请教，按照新准则，上述各个阶段是否会被认定为单项履约义务？各个阶段如何确认收入？

回答人：chenyiwei
这只是付款的不同阶段，不代表 A 依据合同应提供不同的商品或服务，因此个人理解构成单项履约义务的可能性较大，且商品销售收入应属于在一个时点确认的。

提问人：nsail 时间：2019-01-09 15:21:38
非常感谢陈版的回复。
麻烦再追问一下，按照新准则的要求，在二阶段中调试完成就是收入确认的时点？也就是说在货物运抵乙方的时候做发出商品，在收到乙方确认验收文件时确认收入？

回答人：chenyiwei
根据历史经验，考虑在达到二阶段后继续发生重大整改支出和工作量的可能性，如果预计可能性不大，实质义务已履行完毕，对商品的控制权已转移，可以确认收入。